臺灣苗栗地方法院小額民事判決　九十一年度苗小字第七二號
　　原　　　告　乙○○
　　被　　　告　甲○○
右當事人間請求給付買賣價金事件，本院判決如左：
    主    文
原告之訴駁回。
訴訟費用新台幣壹仟壹佰壹拾柒元由原告負擔。
    事實及理由
一、原告之聲明：
    被告應給付原告新臺幣（下同）八萬七千八百七十五元，及自起訴狀繕本送達之
    翌日起即民國九十一年三月二日起至清償日止，按週年利率百分之五計算之利息
    。訴訟費用由被告負擔。
二、事實摘要：
    原告起訴主張：被告自民國九十年二月二十一日向原告訂購塑膠押出機乙台，總
    價為三十萬元，約定於裝櫃時被告應給付原告尾款五萬元，被告稱待至越南裝機
    完成尾款及裝機工資一併付清，詎原告安裝完成回台後，雖履經原告催討，然被
    告均不置理。為此，爰依貨款請求權，訴請被告給付前開積欠之貨款及工資八萬
    七千八百七十五元及起訴狀繕本送達之翌日即九十一年三月二日起至清償日止，
    按週年利率百分之五計算之利息。被告則以伊已全數給付原告系爭貨款三十萬元
    ，至於工資部分，伊並未與原告約定等語置辦，而求為判決駁回原告之訴。
三、法院之判斷：
    （一）按當事人主張有利於己之事實者，就其事實有舉證之責任，民事訴訟法第
          二百七十七條亦定有明文；且民事訴訟法如係由原告主張權利者，應先由
          原告負舉證之責，若原告先不能舉證，以證實自己主張之事實為真實，被
          告則就其抗辯事實即令不能舉證，或其所舉證證據尚有疵累，亦應駁回原
          告之請求（最高法院十七年台上字第九一七號判例參照）。
    （二）原告主張被告積欠前開貨款之事實，固據其提出買賣合約書影本為證，然
          查，上開買賣合約書，經核閱後，對於兩造付款條件有約定訂機百分之三
          十、試機百分之五十、裝框百分之二十等情，為被告所不爭執，堪信原告
          主張兩造有本件買賣之事實為真，唯被告辯稱該筆貨款已全數給付等情，
          經查原告自承，被告給付系爭貨款方式均以現金給付，系爭貨款共分三次
          給付，第一次給付六萬元、第二次給付九萬元、第三次給付十五萬元（有
          本院九十一年四月二十五日言詞辯論筆錄可參），是被告主張伊已全數給
          付系爭貨款等情應堪採信，原告復未提出其他證據供本院審酌被告有何部
          分貨款尚未給付，應認原告此部分主張即屬無據。另原告又稱雙方有約定
          ，原告至越南為被告裝機，被告以一天美金一百五十元為工資給付原告，
          原告共工作十一天，扣除伊在當地消費，被告尚應給付原告三萬七千八百
          七十五元等情，固據其提出機票存根影本二紙為證，然被告否認有與原告
          為系爭約定，經查原告提出機票存根二紙，固能證明伊確有至越南，唯查
          原告是否至越南為被告裝機及兩造是否有如原告所主張之工資約定均未見
          原告提出任何證據供本院審酌，而被告又否認與原告有前揭工資約定，則
          原告之主張尚難認為真實，是衡之上情，原告既無法舉證證明被告未全數
          給付貨款及兩造有其主張之工資約定，揆之首揭說明，即應認被告之抗辯
          為可採，是原告請求被告給付八萬七千八百七十五元，及自起訴狀繕本送
          達之翌日起即九十一年三月二日起至清償日止，按週年利率百分之五計算
          之遲延利息，即非有據，為無理由，應予駁回。
四、據上論結，本件原告之訴為無理由，依民事訴訟法第四百三十六條之二十三、第
    四百三十六條第二項、第七十八條，判決如主文。
中　　　華　　　民　　　國　　九十一　　年　　　五　　　月　　　九　　　日
                                  臺灣苗栗地方法院苗栗簡易庭
~B法　　　官　林靜雯
右為正本係照原本作成。
如對本判決上訴，須於判決送達後廿日內向本院提出上訴狀。
~B法院書記官　張茹茵
中　　　華　　　民　　　國　　九十一　　年　　　五　　　月　　　九　　　日
